臺灣屏東地方法院刑事判決　　　　　　　　　　　　　九十三年度訴字第五七九號
　　公　訴　人　臺灣屏東地方法院檢察署檢察官
　　被　　　告　乙○○
　　指定辯護人　本院公設辯護人甲○○
右列被告因違反槍砲彈藥刀械管制條例案件，經檢察官提起公訴（九十三年度偵字第
九六四號、第一一二一號），本院判決如左：
     主  文
乙○○未經許可，持有手槍，處有期徒刑伍年貳月，併科罰金新台幣拾萬元，罰金如
易服勞役以銀元參佰元即新台幣玖佰元折算壹日，扣案之貝瑞塔九二制式手槍壹支（
含彈匣一個，槍枝管制編號第壹壹零貳零貳參零壹壹號）及口徑九釐米之制式子彈捌
顆均沒收。
     事  實
一、乙○○前因違反槍砲彈藥刀械管制條例，及麻醉藥品管理條例案件，經臺灣高等
    法院高雄分院於民國八十五年十一月十四日，以八十五年度上訴字第一九一０號
    分別判處有期徒刑二年六月、六月，並定其應執行有期徒刑二年十月，乙○○不
  服，提起上訴後，仍為最高法院於八十六年二月二十日，以八十六年度台上字第
    七二六號駁回上訴確定，接續其另犯違反麻醉藥品條例有期徒刑七月之執行，於
    八十八年五月二十七日假釋出獄，其明知制式手槍、子彈均屬槍砲彈藥刀械管制
    條例所列管禁止持有之物，未經主管機關之許可，不得持有，詎於八十八年五月
    二十七日起至同年九月十四日間某日，在屏東縣內埔鄉某地，以新台幣（下同）
    二十五萬元之代價，向友人陳祈全購入貝瑞塔九二制式手槍一支（含彈匣一個，
    槍枝管制編號第0000000000號）及口徑九釐米之制式子彈十三顆而持
    有之，事後，並於九十年間某日，持往同縣境內沿山公路某路段，朝路旁交通標
    誌試射其中二顆子彈（已滅失），嗣於九十三年二月六日下午一時許，為警持本
    院所核發之搜索票在其位於同縣屏東市○○街一四０巷三之一號二樓居處內查獲
    ，並扣得前述手槍，及剩餘子彈。
二、案經屏東縣警察局報請臺灣屏東地方法院檢察署檢察官偵查起訴。
     理  由
一、右揭事實，訊據被告乙○○於本院審理時除辯稱：槍是陳祈全押在我這裡的，不
    是我買的云云，餘均坦承不諱。經查，前開被告未經許可所持有、為警查獲扣案
   之槍彈，經送往內政部警政署刑事警察局鑑驗後，認（一）送鑑貝瑞塔九二制式
    手槍一枝（含彈匣一個，槍枝管制編號第0000000000號）係義大利製
    ＢＥＲＥＴＴＡ廠製九二ＦＳ型口徑九釐米制式半自動手槍，槍管內具六條右旋
    來復線，機械性能良好，可擊發同口徑之制式子彈，認具殺傷力；（二）送鑑制
    式子彈十一顆，均係口徑九釐米制式子彈，經抽樣三顆試射後，認均具殺傷力；
    有該局九十三年三月八日刑鑑字第０九三００三二九七二號槍彈鑑定書在卷可憑
    ，復為被告、辯護人於本院審理時所不爭執，是被告未經許可，持有手槍、子彈
    之事證已臻明確，洵可認定。又上開槍、彈係被告以二十五萬元向陳祈全購入一
    節，業據被告於警偵訊中坦承不諱，被告及辯護人於本院審理時亦不爭執被告上
    開自白之任意性，且被告前揭供述，係於案發初期所為，較不易衡量利益得失或
    受第三人影響，所述自可採信，況該等槍彈苟非被告所購入，被告又何以能咨意
    持往試射，而無懼嗣後無法完全返還陳祈全，故被告前詞所辯，要係推諉，不可
    採信。綜上，本案事證明確，被告犯行洵堪認定。
二、按槍砲彈藥刀械管制條例第五條之規定，非經中央主管機關許可，不得製造、販
    賣、運輸、轉讓、出租、出借、持有、寄藏或陳列同條例第四條所列槍砲、彈藥
    ；而同條例第四條所列槍砲，係指火砲、肩射武器、機關槍、衝鋒槍、卡柄槍、
    自動步槍、普通步槍、馬槍、手槍、鋼筆槍、瓦斯槍、麻醉槍、獵槍、空氣槍、
    魚槍、改造模型槍及其他可發射金屬或子彈具有殺傷力之各式槍砲；同條例第四
    條所列彈藥，係指前開各式槍砲所使用之砲彈、子彈及其他具有殺傷力或破壞性
    之各類炸彈、爆裂物。核被告未經許可，持有手槍，所為係犯槍砲彈藥刀械管制
    條例第七條第四項未經許可，持有手槍罪；而其未經許可，持有子彈，則另犯同
    法第十二條第四項之未經許可，持有子彈罪。被告以一行為同時觸犯未經許可持
    有手槍、子彈罪，為想像競合犯，應從一重之未經許可持有手槍罪論處。爰審酌
    被告未經許可、持有手槍對於公眾、社會之危害甚鉅，且持有時間長達四年有餘
    ，惟念其犯後雖對於槍彈取得原因，所供反覆不一，然對於未經許可持有手槍、
    子彈等情，始終自白不諱，且於本院審理時，殷殷悔意，態度甚佳等一切情狀，
    量處如主文所示之刑，並諭知罰金如易服勞役之折算標準。扣案之貝瑞塔九二制
    式手槍一枝（含彈匣一個），及口徑九釐米子彈八顆（扣案之因鑑驗而耗損之子
    彈三顆，暨未扣案之被告所試射耗損之子彈二顆，因均已滅失，自無庸併予宣告
    沒收），均係違禁物，應依刑法第三十八條第一項第一款宣告沒收。
據上論斷，應依刑事訴訟法第二百九十九條第一項前段，槍砲彈藥刀械管制條例第七
條第四項、第十二條第四項，刑法第十一條前段、第五十五條、第四十二條第二項、
第三十八條第一項第一款，罰金罰鍰提高標準條例第二條，現行法規所定貨幣單位折
算新台幣條例第二條，判決如主文。
本案經檢察官林津鋒到庭執行職務。
中      華      民      國      九十三      年    八    月    三十一    日
                                      臺灣屏東地方法院刑事第一庭
                                          審判長法  官  潘正屏
                                                法  官  包梅真
                                                法  官  林世民
右正本證明與原本無異。
如不服本判決應於收受本判決後送達後十日內向本院提出上訴書狀，其未敘述上訴理
由者，並得於提起上訴後十日內向本院補提理由書狀（均須按他造當事人之人數附繕
本 ）「切勿逕送上級法院」
                                                書記官  張儷薾
中      華      民      國      九十三      年    八    月    三十一    日
附錄論罪科刑法條：
槍砲彈藥刀械管制條例第七條
未經許可，製造、販賣或運輸火砲、肩射武器、機關槍、衝鋒槍、卡柄槍、自動步槍
、普通步槍、馬槍、手槍或各類砲彈、炸彈、爆裂物者，處死刑、無期徒刑或七年以
上有期徒刑；處徒刑者，併科新台幣三千萬元以下罰金。
未經許可，轉讓、出租或出借前項所列槍砲、彈藥者，處無期徒刑或五年以上有期徒
刑，併科新台幣一千萬元以下罰金。
意圖供自己或他人犯罪之用，而犯前二項之罪者，處死刑或無期徒刑；處徒刑者，併
科新台幣五千萬元以下罰金。
未經許可，持有、寄藏或意圖販賣而陳列第一項所列槍砲、彈藥者，處五年以上有期
徒刑，併科新台幣一千萬元以下罰金。第一項至第三項之未遂犯罰之。
槍砲彈藥刀械管制條例第十二條
未經許可，製造、販賣或運輸子彈者，處一年以上七年以下有期徒刑，併科新台幣五
百萬元以下罰金。
未經許可，轉讓、出租或出借子彈者，處六月以上五年以下有期徒刑，併科新台幣三
百萬元以下罰金。
意圖供自己或他人犯罪之用，而犯前二項之罪者，處三年以上十年以下有期徒刑，併
科新台幣七百萬元以下罰金。
未經許可，持有、寄藏或意圖販賣而陳列子彈者，處五年以下有期徒刑，併科新台幣
三百萬元以下罰金。
第一項至第三項之未遂犯罰之。
